【裁判字號】    90,上易,1235
【裁判日期】    900629
【裁判案由】    竊盜等
【裁判全文】
臺灣高等法院刑事判決                            九十年度上易字第一二三五號
    上  訴  人  臺灣宜蘭地方法院檢察署檢察官
    被      告  甲○○
右列上訴人因被告贓物案件，不服臺灣宜蘭地方法院八十九年度易字第二八六號，中
華民國九十年一月五日第一審判決（起訴案號：臺灣宜蘭地方法院檢察署八十八年度
偵字第三五九四號），提起上訴，本院判決如左：
    主  文
上訴駁回。
    理  由
壹、公訴要旨
一、起訴事實：被告甲○○明知同案被告陳彥誠於八十八年七月二十六日下午，放置
    在被告位於宜蘭縣冬山鄉○○路一九六號住處之乙○○所有電話機一具，係同案
    被告陳彥誠竊取之贓物，竟仍予寄藏。嗣於八十八年八月三十日下午四時許，為
    警在被告上開住處，查獲上開電話機，查悉上情。
二、起訴法條：刑法第三百四十九條第二項寄藏贓物罪。
三、起訴證據：(一)被告於警訊之自白。(二)上開電話機一具。(三)被害人乙○○之指訴。
貳、公訴人上訴意旨
一、被告寄藏贓物犯行，業據被告於警訊中自白，並有上開電話機扣案可資佐證，犯
    罪事實已堪認定。
二、被害人乙○○於原審已堅稱上開電話機係伊所失竊無誤，且被告所舉證人陳進煜
    於八十九年十一月三日證稱被告在幾個月前借用電話，則被告應係在八十九年間
    所借，而查獲上開電話時間係在八十八年八月三十日，查獲時間顯然早於借用時
    間，是以查獲之上開電話應非被告向證人陳進煜所借，原審採信證人陳進煜之證
    詞，似有未洽，原判決即欠允當。
參、被告之辯解
    被告否認有上揭寄藏贓物犯行，並辯稱：在伊住處查獲之橘色電話機係伊於被查
    獲前一、二個月向友人陳進煜所借等語。
肆、本院之判斷
一、按犯罪事實應依證據認定之，無證據不得推定其犯罪事實；又被告之自白，不得
    作為有罪判決之唯一證據，仍應調查其他必要之證據，以察其是否與事實相符，
    刑事訴訟法第一百五十四條、第一百五十六條第二項，分別定有明文。又按認定
    不利於被告之事實，須依積極證據，苟積極證據不足為有利於被告之認定，即應
    為有利於被告之認定，更不必有何有利之證據，有最高法院三十年上字第八一六
    號判例可資參照。
二、經查，被告固於警訊時供稱於伊住處包括上開電話機連同檯燈、磨豆機、收音機
    、熱水瓶、電視遙控器、瓦斯桶、咖啡機等物，係同案被告陳彥誠於八十八年七
    月二十六日下午五時許，進入宜蘭縣冬山鄉○○路一九二號竊得後置放於伊住處
    等語（見偵查卷第十一、十二頁），惟其於檢察官訊問時已改稱係於八十八年八
    月六日與同案被告陳彥誠一起至上址行竊，竊得物品放伊住處等語（見偵查卷第
    七一、七二頁）。而同案被告陳彥誠則始終否認曾於上開時、地行竊，而於警訊
    、檢察官訊問、原審訊問時供稱：伊係於八十八年八月六日與被告一起至宜蘭縣
    冬山鄉○○路一九二號行竊，且未竊得橘色電話機交給被告等語（見偵查卷第八
    、五二、七二、一一二頁、原審卷第五八、六０、六一頁）。又於八十八年七月
    二十六日下午，在宜蘭縣冬山鄉○○路一九二號遭竊之被害人Mitchell Jasmine
    Jessica Maria 、乙○○於警訊中指訴除上開電話機外，尚被竊護照、現金、支
    票、隨身聽、信用卡、金融卡、機票、電腦、錄放影機等物（見偵查卷第十四、
    十六頁），而於被告家中起出之檯燈、磨豆機、收音機、熱水瓶、電視遙控器、
    瓦斯桶、咖啡機等物，據被害人乙○○指稱係於八十八年八月六日失竊各等語（
    見偵查卷第十六頁、原審卷第四十頁），與被告所供行竊時間與竊得物品，並不
    一致，足徵被告於警訊之供述，尚無證據證明與事實相符。以持有失竊之物被查
    獲，不免涉有竊盜或贓物刑責，被告或有畏罪卸責心態，於警訊所供上開電話機
    係同案被告陳彥誠所竊置放住處是否屬實，在欠缺具體事證證明之情況下，實堪
    置疑。
三、次查，被告於原審訊問時改供稱上開電話機並非同案被告陳彥誠所竊置放伊住處
    ，而係友人陳進煜借給等語（見原審卷第一０六頁），已與警訊之供述不一。且
    證人陳進煜於八十九年十一月三日原審到庭具結證稱好幾個月前確有借給被告橘
    色電話機一具，正確時間因事隔滿久，伊已忘記等語（見原審卷第一一九、一二
    ０頁），雖其所述時間為幾個月前，似與被告被查獲時間係八十八年八月三十日
    距作證時間已逾一年，不相符合，惟證人陳進煜既同時證稱正確時間因事隔滿久
    ，伊已忘記等情，堪認時間僅為證人陳進煜大略估計，尚不宜以時間之差距，即
    據以否定證人陳進煜證詞。
四、再查，被害人乙○○於本院訊問時結證稱伊失竊之電話機是電信局所發給一般舊
    型電話，很多人都有使用，未有特殊記號或特徵，在被告住處查獲之電話機，是
    憑直覺感覺是伊所失竊電話等語（見本院卷第三五頁），則被害人乙○○亦不能
    肯定在被告住處查獲之上開電話機係被竊之物。且警方並未自被告或同案被告陳
    彥誠處查獲被害人Mitchell Jasmine Jessica Maria與乙○○於八十八年七月二
    十六日除電話機外之其他遭竊物品，以為佐證，即尚難據以認定上開電話機係同
    案被告陳彥誠行竊自被害人乙○○所得之贓物。
五、綜上所述，被告所辯，尚堪採信。即或被告所辯不實，亦不能證明被告有寄藏贓
    物犯行。公訴人所舉證據及上訴意旨所指，尚不足以證明被告犯罪。此外，本院
    亦查無其他積極證據足以證明被告有公訴意旨所指寄藏贓物犯行。不能證明被告
    犯罪，即應諭知被告無罪之判決。原審經詳查後，以不能證明被告犯罪，諭知被
    告無罪之判決，並無不合。公訴人仍執前詞，指摘原判決不當，提起上訴，為無
    理由，應予駁回。
伍、適用之法律：刑事訴訟法第三百六十八條。
本案經檢察官楊楚猛到庭執行職務。
中      華      民      國      九十      年      六    月    二十九    日
                        台灣高等法院刑事第二十庭
                            審判長法  官  葉  麗  霞
                                  法  官  林  勤  綱
                                  法  官  李  錦  樑
右正本證明與原本無異。
不得上訴。
                                  書記官  郭  台  發
中      華      民      國      九十      年      六    月    二十九    日


司法院資訊處製作；財團法人民間司法改革基金會備份。
